臺灣臺中地方法院民事簡易判決
111年度豐簡字第464號
原      告  明台產物保險股份有限公司

法定代理人  松延洋介
訴訟代理人  簡毓森  
            戴明凱  
被      告  黃英智  


上列當事人間請求侵權行為損害賠償(交通)事件，本院於民國11
1年7月19日言詞辯論終結，判決如下：
    主      文
被告應給付原告新臺幣88,774元，及自民國111年7月13日起至清
償日止，按年息百分之5計算之利息。
訴訟費用由被告負擔。
本判決得假執行。
    事實及理由
壹、程序事項：被告經合法通知，未於言詞辯論期日到場，核無
    民事訴訟法第386條各款所列情形，應依原告之聲請，由其
    一造辯論而為判決。
貳、實體事項：　　
一、原告主張：被告於民國109年8月15日19時40分許，駕駛車牌
    號碼000-0000號自用小客車，行經臺中市○○區○道0號171.4
    公里處時，因未保持行車安全距離，不慎碰撞由原告所承保
    、訴外人郭宜忠所有並駕駛之ABV-7639號自用小客車（下稱
    系爭車輛），造成系爭車輛受損（下稱系爭事故），經送修
    後支出修理費用新臺幣（下同）207,514元，業經原告依保
    險契約賠付，爰依保險法第53條及侵權行為之法律關係，請
    求被告賠償原告系爭車輛修理費用88,774元（已扣除系爭車
    輛零件折舊）等語，並聲明：被告應給付原告88,774元，及
    自起訴狀繕本送達翌日起至清償日止，按年息百分之5計算
    之利息。
二、被告未於言詞辯論期日到場，亦未提出書狀作何聲明或陳述
    。
三、本院得心證之理由：
  ㈠原告主張被告於上揭時、地駕駛自用小客車，因未保持行車
    安全距離，不慎碰撞系爭車輛，致系爭車輛受損，經送修後
    支出修理費用207,514元，原告並已賠付完畢之事實，業據
    原告提出系爭車輛行車執照、系爭車輛毀損照片、國道公路
    警察局道路交通事故初步分析研判表、道路交通事故現場圖
    、電子發票證明聯、中部汽車股份有限公司東海服務廠估價
    單、汽車險賠款同意書等為證（見本院卷第21至63頁）。並
    經本院向內政部警政署國道公路警察局第三公路警察大隊泰
    安分隊調取系爭事故相關資料（見本院卷第79至151頁），
    核閱屬實。而被告經本院合法通知，未於言詞辯論期日到場
    ，復未提出任何書狀爭執，本院依調查證據之結果，堪信原
    告之主張為真實。
　㈡按因故意或過失，不法侵害他人之權利者，負損害賠償責任
    ；汽車、機車或其他非依軌道行駛之動力車輛，在使用中加
    損害於他人者，駕駛人應賠償因此所生之損害，但於防止損
    害之發生，已盡相當之注意者，不在此限；不法毀損他人之
    物者，被害人得請求賠償其物因毀損所減少之價額。民法第
    184條第1項前段、第191條之2、第196條分別定有明文。經
    查，被告於系爭事故發生後，於警詢時自承伊行駛於內側車
    道至事故地點時，看了一下手機導航，有注意到前方車輛已
    經煞車但距離沒算準，煞車時已經來不及碰撞前車（車牌號
    碼000-0000號）等語，而車牌號碼000-0000號之駕駛人何哲
    均於警詢時稱伊當時由南往北方向行駛內側車道，行經肇事
    地點看到前方車輛煞車減速，伊亦跟著煞車減速，大概經過
    2秒突然被後方車輛撞到伊的車導致車輛突然失控向右側車
    道滑過去，且與外側車道的ABV-7639號自小客車（即系爭車
    輛）發生碰撞等語，有調查筆錄在卷足憑（見本院卷第100
    、104頁），佐以初步分析研判表就系爭事故之肇事原因亦
    同此認定（見本院卷第81至85頁），足認被告駕駛自用小客
    車有未保持行車安全距離之過失，是被告對於防止損害之發
    生顯未盡相當之注意，就系爭事故之發生自有過失，且被告
    之過失行為與系爭車輛受損間有相當因果關係，被告自應負
    侵權行為損害賠償責任。
　㈢又不法毀損他人之物者，被害人得請求賠償其物因毀損所減
    少之價額，民法第196條規定甚明。而民法第196條所謂因毀
    損減損之價額，得以修復費用為估定之標準，但以必要者為
    限，例如修理材料以新品換舊品應予折舊，最高法院79年度
    第9次民庭會議決議闡釋甚明。本件被告既過失不法毀損系
    爭車輛，已如上述，是揆諸前開規定，自應負侵權行為損害
    賠償責任，則原告以修復金額作為賠償金額，自屬有據。又
    系爭車輛之零件修理既係以新零件更換被毀損之舊零件，是
    依上說明，自應將零件折舊部分予以扣除。查系爭車輛送修
    支出修理費用207,514元，其中零件費用131,933元、工資57
    ,101元、烤漆18,480元，此有原告提出之估價單及電子發票
    證明聯附卷可稽(見本院卷第35至61頁)。而依行政院所頒「
    固定資產耐用年數表」及「固定資產折舊率表」之規定，自
    用小客車之耐用年數為5年，依定率遞減法每年折舊千分之3
    69，而實際使用年數逾耐用年數，其最後1年之折舊額，加
    歷年折舊累計額，總和不得超過該資產成本原額之10分之9
    。再參照卷附之系爭車輛行車執照影本，其上載明該車係於
    102年10月出廠（見本院卷第21頁），直至109年8月15日系
    爭事故發生日止，實際使用日數已逾5年。因此，系爭車輛
    依此方式核算扣除折舊額後，得請求之零件修理費為13,193
    元（計算式：131,933×1/10＝13,193，元以下四捨五入），
    再加計工資及烤漆費用後，則系爭車輛之必要修理費合計為
    88,774元(計算式：13,193＋57,101＋18,480＝88,774)。是以
    ，本件原告請求必要修理費用88,774元，自應准許。
　㈣末按給付無確定期限者，債務人於債權人得請求給付時，經
    其催告而未為給付，自受催告時起，負遲延責任。其經債權
    人起訴而送達訴狀，或依督促程序送達支付命令，或為其他
    相類之行為者，與催告有同一之效力，民法第229條第2項定
    有明文。又遲延之債務，以支付金錢為標的者，債權人得請
    求依法定利率計算之遲延利息。但約定利率較高者，仍從其
    約定利率。應付利息之債務，其利率未經約定，亦無法律可
    據者，年息為百分之五，民法第233條第1項、第203條亦有
    明文。本件原告行使對被告之侵權行為損害賠償債權，核屬
    無確定期限之給付，既經原告起訴而起訴狀繕本經本院於11
    1年6月22日為公示送達（於111年7月12日發生效力），有本
    院公示送達公告在卷可憑（見本院卷第179頁），被告迄未
    給付，當應負遲延責任。是原告請求自起訴狀繕本送達被告
    翌日即111年7月13日起，按年息百分之5計算之法定遲延利
    息，核無不合。
四、綜上所述，原告依侵權行為及保險代位之法律關係，請求被
    告給付88,774元，及自111年7月13日起至清償日止，按年息
    百分之5計算之利息，為有理由，應予准許。
五、本判決係適用簡易程序所為被告敗訴之判決，依民事訴訟法
    第389條第1項第3款規定，應依職權宣告假執行。
六、訴訟費用負擔之依據：民事訴訟法第78條。
中　　華　　民　　國　　111 　年　　7 　　月　　29　　日
                  豐原簡易庭    法  官  廖弼妍
如不服本判決，應於送達後20日內，向本院提出上訴狀並表明上
訴理由，如於本判決宣示後送達前提起上訴者，應於判決送達後
20日內補提上訴理由書（須附繕本）。如委任律師提起上訴者，
應一併繳納上訴審裁判費。
以上為正本係照原本作成。　　　　　　　　　
中　　華　　民　　國　　111 　年　　7 　　月　　29　　日
                                書記官  陳貴卿